ACORDAO-COMPLETO-2539442

ACÓRDÃO 1374/2022 ATA 22/2022 - PLENÁRIO

VISTOS, relatados e discutidos estes autos que tratam de representação formulada pelo Ministério Público do Estado do Maranhão - MPE/MA, com pedido de medida cautelar, a respeito da possível ocorrência de irregularidades na Prefeitura Municipal de São Raimundo das Mangabeiras/MA, relacionadas ao desvio de finalidade no uso de recursos oriundos dos precatórios do Fundo de Manutenção e Desenvolvimento do Ensino Fundamental e de Valorização do Magistério - Fundef.
ACORDAM os Ministros do Tribunal de Contas da União, reunidos em Sessão do Plenário, com fundamento nos arts. 235, 237 e 276, §5º do Regimento Interno do TCU, em:
9.1. considerar improcedente a presente representação;
9.2. revogar a medida cautelar referendada pelo Acórdão 1911/2020-TCU-Plenário;
9.3. dar ciência ao Município de São Raimundo das Mangabeiras/MA acerca da vigência da medida cautelar determinada no item 9.2 do Acórdão 1039/2021-TCU-Plenário;
9.4. encaminhar cópia deste Acórdão à representante e ao Município de São Raimundo das Mangabeiras/MA, com a informação de que a íntegra do Relatório e do Voto que o fundamentam pode ser consultada no endereço eletrônico www.tcu.gov.br/acordaos; e
9.5. arquivar o presente processo.

Representação sobre a ocorrência de possível irregularidade na Prefeitura Municipal de São Raimundo das Mangabeiras/MA, relacionada ao desvio de finalidade no uso de recursos oriundos dos precatórios do Fundef.

3. Unidade: Município de São Raimundo das Mangabeiras/MA

13.1. Ministros presentes: Ana Arraes (Presidente), Walton Alencar Rodrigues, Benjamin Zymler, Augusto Nardes, Bruno Dantas, Vital do Rêgo e Jorge Oliveira (Relator).
13.2. Ministros-Substitutos presentes: Augusto Sherman Cavalcanti, Marcos Bemquerer Costa e André Luís de Carvalho.

JORGE OLIVEIRA

Adoto como relatório a instrução elaborada no âmbito da Secretaria de Controle Externo da Educação, da Cultura e do Desporto - SecexEducação (peça 47) , aprovada pela instância superior da unidade (peça 48) :
"INTRODUÇÃO
Cuidam os autos de representação, formulada pelo Ministério Público do Estado do Maranhão (MPE/MA) , com pedido de medida cautelar, a respeito de possibilidade iminente de ocorrência de irregularidade na Prefeitura Municipal de São Raimundo das Mangabeiras/MA, relacionadas ao desvio de finalidade no uso de recursos oriundos dos precatórios do Fundo de Manutenção e Desenvolvimento do Ensino Fundamental e de Valorização do Magistério (Fundef) .
HISTÓRICO 
O Ministério Público do Estado do Maranhão, por meio da Promotoria de Justiça da Comarca de São Raimundo das Mangabeiras/MA, apresentou o documento REP-PJSRM-3220 (peça 1) , onde noticiava que o Prefeito do Município de São Raimundo das Mangabeiras/MA estaria prestes a repassar 60% dos recursos recebidos pelo município, a título de precatórios do Fundef, aos profissionais da educação, em afronta aos entendimentos expostos na Nota Técnica RCGP/MA 01/2019, de 22/10/2019, expedida pela Rede de Controle (peça 4) . 
O representante informou que já havia orientado o gestor acerca da aplicação dos recursos dos precatórios do Fundef "exclusivamente na educação e sem vinculação para o pagamento de Professores e demais profissionais do magistério, assim como de que possíveis Leis Municipais que versem sobre subvinculação será passível de arguição de inconstitucionalidade formal e material." (peça 1, p. 5) . 
Como documento comprobatório da iminente possibilidade de ocorrência da irregularidade mencionada, o MPE/MA apresentou tela do aplicativo instagram em que o Prefeito faz o seguinte comentário, em 3/7/2020 (peça 2) : 
"rodrigocoelhoprefeito Com muita alegria, acabo de receber um comunicado informando que os recursos dos precatórios do FUNDEF, no valor de 18 milhões, estão disponíveis na conta judicial em nome da Prefeitura de Mangabeiras. 
Agora, vamos providenciar o desbloqueio, e fazer justiça, repassando 60% para nossos professores e aplicando 40% na educação de nosso Município." 
Assim, de forma a garantir maior eficácia a decisão final desta Corte, o representante solicitou a concessão de tutela cautelar, inaudita altera pars, para que fosse determinada a suspensão do rateio dos valores alusivos ao Fundef, no valor correspondente a 60% do total recebido, de R$ 18 milhões, aos profissionais do magistério do Município de São Raimundo das Mangabeiras (peça 1, p. 7) . 
O representante, solicitou, ainda, a oitiva do Prefeito do Município de São Raimundo das Mangabeiras/MA, Sr. Rodrigo Botelho Melo Coelho, para esclarecimentos sobre as providências adotadas (peça 1, p. 7) . 
Por fim, quando do mérito, requereu a confirmação da cautelar, assim como o provimento integral dessa Representação, ao passo em que, conjuntamente, pleiteou a adoção de medidas visando a orientar a Prefeitura local e Câmara Municipal de Vereadores, mais uma vez, acerca da Nota Técnica 01/2019 (peça 1, p. 7) . 
Em instrução inicial, à peça 6, foram analisados os documentos trazidos aos autos, chegando-se às seguintes conclusões, in verbis: 
36. Diante de o entendimento consolidado no TCU de que os recursos recebidos pelos municípios a título de precatórios do Fundef não podem ser utilizados para pagamentos de rateios, abonos indenizatórios, passivos trabalhistas ou previdenciários, remunerações ordinárias, ou de outras denominações de mesma natureza, aos profissionais da educação, e, ainda, tendo em vista a possibilidade iminente de o Prefeito de Município de São Raimundo das Mangabeiras/MA vir a desrespeitar tal cognição, conforme post editado pelo responsável no instagram (peça 2) , conclui-se que a situação caracteriza o instituto do fumus boni iuris e deve ser analisado com maior profundidade por esta unidade técnica, em vista da real possibilidade de o responsável ocasionar dano ao Erário. 
37. No referido post do Prefeito, de 3/7/2020, está consubstanciada a proximidade de acontecer o supracitado rateio dos recursos recebidos por meio dos precatórios do Fundef com profissionais de educação do município, restando, apenas, para efetivação da irregularidade e ensejar prejuízo ao Erário, o desbloqueio dos valores, evidenciando o periculum in mora e comprometendo a eficácia da decisão de mérito que vier a ser proferida pelo Tribunal. 
38. De outra parte, verifica-se que a adoção da medida cautelar, na forma requerida pelo representante, não é capaz de trazer prejuízos ao Município de São Raimundo das Mangabeiras/MA, uma vez que se tratam de recursos extraordinários, não afetando os compromissos ordinários assumidos pela prefeitura. Portanto, entende-se que não há periculum in mora ao reverso.
Diante dos elementos trazidos aos autos e das conclusões retrocitadas, foi proposto, com a aquiescência do corpo diretivo da unidade técnica, o conhecimento dos documentos apresentados como representação; a adoção de medida cautelar, inaudita altera pars, suspendendo a utilização de recursos dos precatórios do Fundef para pagamentos de rateios, abonos indenizatórios, passivos trabalhistas ou previdenciários, remunerações ordinárias, ou de outras denominações de mesma natureza, aos profissionais da educação; a realização de oitiva a Prefeitura do Município de São Raimundo das Mangabeiras/MA, para que se manifestasse sobre os fatos apontados; bem como, a realização de diligência a Prefeitura do Município de São Raimundo das Mangabeiras/MA, para que informasse se os recursos do Fundef já haviam sido repassados aos profissionais de educação do município, e, em caso de resposta positiva, os valores repassados, juntamente com as datas e o gestor responsável pela autorização dos repasses (peças 6-8) . 
Em Despacho singular (peça 9) , posteriormente confirmado pelo Acórdão 1911/2020-TCU-Plenário (peça 12) , a Ministra Relatora, Exma. Sra. Ana Arraes, decidiu adotar, in totum, as medidas propostas pela unidade técnica. 
Em cumprimento ao Despacho singular, confirmado pelo Acórdão 1911/2020-TCU-Plenário, foram expedidos os seguintes ofícios ao Prefeito Municipal de São Raimundo das Mangabeiras/MA, contendo o teor da oitiva e da diligência, conforme Despacho de Conclusão das Comunicações Processuais (peça 22) : 
11.1.  Ofício 38270/2020-Secomp4 (peça 10) , datado de 24/7/2020, recebido em 4/8/2020 (peça 15) , sem resposta; 
11.2.  Ofício de reiteração 53885/2020-Secomp4 (peça 16) , datado de 2/10/2020, recebido em 15/10/2020 (peça 19) , sem resposta.
Na última instrução, diante da ausência de atendimento à diligência efetuada, foi proposta a realização de diligências junto ao Tribunal Regional Federal da 1ª Região (TRF1) e à Caixa Econômica Federal (Caixa) , de forma a suprir a diligência direcionada à Prefeitura de São Raimundo das Mangabeiras/MA.
Também foi proposto o sobrestamento do processo tendo em vista a matéria objeto desta representação estar pendente de julgamento, no âmbito do TC Processo 012.379/2021-2, considerando os possíveis efeitos acerca do tema após a edição de novos normativos, especificamente o art. 7º, parágrafo único, da Lei 14.057/2020 e art. 5º, parágrafo único, da Emenda Constitucional 114/2021. Contudo, o relator, Ministro Jorge Oliveira, em seu Despacho acostado à peça 32, não acatou a proposta de sobrestamento.
Conforme o Despacho de conclusão das comunicações processuais (peça 46) , foram encaminhados os Ofícios 11273/2022-TCU/Seproc (peça 28) e 12410/2022-Seproc (peça 35) , destinados ao TRF1 e à Caixa, respectivamente, cujas constam nas peças 29 e 36.
EXAME TÉCNICO
Em resposta às diligências efetuadas, o TRF1 apresentou a documentação juntada nas peças 37 a 40. A Caixa também atendeu à diligência encaminhando os documentos acostados às peças 41 a 45.
Em suma, as informações trazidas permitem concluir que os recursos referentes aos precatórios do Fundef em nome do município de São Raimundo das Mangabeiras/MA não foram levantados, permanecendo depositados na conta judicial junto à Caixa.
Na Informação contida na peça 40, o Exmo. Juiz Federal, Sr. Márcio Sá Araújo, declara não haver, até o momento, nenhuma autorização de saque relativo ao levantamento do precatório n. 0236107-81.2019.4.01.9198/MA, em favor do município São Raimundo das Mangabeiras/MA, nos autos do processo n. 008393-23.2008.4.01.3700.
A Caixa respondeu aos questionamentos contidos na diligência confirmando que, até o dia 29/3/2022, não haviam sido realizados saques de recursos oriundos de precatórios do Fundef relativos ao processo n. 008393-23.2008.4.01.3700 (peça 41) . Comunica a existência de duas contas vinculadas ao aludido processo:
 Agência 2301 Operação 005 Conta 14215035-8 - Beneficiário: Município de São Raimundo das Mangabeiras - CNPJ 06.651.616/0001-09; e
 Agência 2301 Operação 005 Conta 14200884-5 - Beneficiário: João Azedo e Brasileiro Advogados Associados - CNPJ 05.500.356/0001-08. 
Consoante solicitado na diligência, a Caixa encaminhou os detalhamentos das contas, os quais comprovam a ausência de saques de valores. A conta cujo beneficiário é o escritório João Azedo e Brasileiro Advogados Associados (Agência 2301 Operação 005 Conta 14200884-5) tem como saldo disponível o montante de R$ 494.781,51 (peças 42 e 44) . Na outra conta em nome do município de São Raimundo das Mangabeiras (Agência 2301 Operação 005 Conta 14215035-8) consta um saldo no total de R$ 6.926.941,60, também sem registros de levantamentos efetuados (peças 43 e 45) .
Cumpre destacar que o valor apresentado como disponível totaliza quase R$ 7 milhões, não condizendo com a informação trazida pelo prefeito, Sr. Rodrigo Coelho, ao divulgar, em uma postagem no aplicativo Instagram, a existência de R$ 18 milhões relativos aos precatórios do Fundef disponíveis na conta judicial para saque da Prefeitura.
Diante da ausência de saques efetuados por parte do município de São Raimundo das Mangabeiras, o risco apontado na inicial referente à possibilidade de utilização dos recursos dos precatórios do Fundef para pagamento dos profissionais da educação foi suprimido, visto que, se não ocorreram saques e nem utilização desses valores, não há a caracterização da irregularidade apontada na inicial.
Dessa forma, pode-se concluir pela perda de objeto da presente representação, pois consideram-se afastadas as supostas irregularidades quanto à aplicação dos recursos dos precatórios do Fundef e, consequentemente, restando prejudicada a cautelar concedida no âmbito deste processo, devendo esta ser revogada, visto que os efeitos da cautelar foram no sentido de a Prefeitura do Município de São Raimundo das Mangabeiras suspender, até a decisão definitiva de mérito, a utilização dos recursos dos precatórios do Fundef para pagamento de rateios, abonos indenizatórios, passivos trabalhistas ou previdenciários, remunerações ordinárias, ou de outras denominações de mesma natureza, aos profissionais da educação (peça 9) .
Outrossim, houve alterações recentes nas normas relativas à utilização dos recursos dos precatórios do Fundef. Esse novo cenário normativo foi precisamente narrado na instrução anterior (peça 26) , motivo pelo qual entende-se oportuno reproduzir alguns trechos para registro nesta instrução de mérito:
22. Importa notar que, em 14/9/2020, foi publicada a Lei 14.057/2020, com veto Presidencial ao parágrafo único do art. 7º, que assim dispunha: 
Art. 7º (...) Parágrafo único. Os repasses de que trata o caput deste artigo deverão obedecer à destinação originária, inclusive para fins de garantir pelo menos 60% (sessenta por cento) do seu montante para os profissionais do magistério ativos, inativos e pensionistas do ente público credor, na forma de abono, sem que haja incorporação à remuneração dos referidos servidores.
23. Vale mencionar, a seguir, as razões de veto: A propositura legislativa, ao destinar recursos derivados de acordos dos precatórios referentes ao Fundo de Manutenção e Desenvolvimento do Ensino Fundamental e de Valorização do Magistério (Fundef) de, no mínimo, 60% (sessenta por cento) do valor, na forma de abono, aos profissionais do magistério ativos, inativos e pensionistas, sem que haja incorporação à remuneração, a proposta se destoa da recomendação do Tribunal de Contas da União (Processo nº TC Processo 020.079/2018-4, por meio do Acórdão 2866/2018-TCU-Plenário) , uma vez que decidiu que os recursos oriundos de precatórios do Fundef não podem ser empregados em pagamentos de rateios, abonos indenizatórios, passivos trabalhistas/previdenciários e remunerações ordinárias dos profissionais da Educação. Outrossim, tal medida altera a aplicação específica das verbas do FUNDEF, nos termos da Lei nº 9.424, de 1996, e desloca recursos vinculados ao uso exclusivo na melhoria da educação para o custeio de inativos e pensionistas. 
24. Entretanto, o Congresso Nacional quebrou o veto Presidencial ao referido dispositivo da Lei 14.057/2020, republicando o novel, com o acréscimo do citado parágrafo, em 26/3/2021.
25. Como a decisão do TCU, citada como justificativa do referido veto, estava fundamentada art. 60 do ADCT (atualmente, art. 212-A da CF/88) , bem como, pelas Leis 9.394/1996 e 11.494/2007 (atualmente, Lei 14.113/2020) , pode-se dizer que as razões do veto perpassam pela discussão sobre a constitucionalidade de tal normativo.
26. Não por outro motivo, a Procuradoria-Geral da República impetrou Ação Direta de Inconstitucionalidade (ADI) 6885, contra o parágrafo único do art. 7º da Lei 14.057/2020, alegando, em suma, que, entre outros dispositivos constitucionais, a referida norma afronta os arts. 6º e 212, caput e § 7º, da CF/1988, uma vez que o benefício concedido não se traduz em valorização à carreira do magistério e nem garante qualquer investimento efetivo em serviços educacionais, configurando apenas vantagem financeira aos servidores ativos, inativos e pensionistas, e o art. 5º, inciso LIV, da CF/1988, pelo fato de o comando legal questionado não ser medida adequada ao fim pretendido pelas ações direcionadas à manutenção e ao desenvolvimento do ensino e à concretização do direito à educação.
27. Portanto, a constitucionalidade do parágrafo único do art. 7º, da Lei 14.057/2020, está sendo discutida no âmbito do Supremo Tribunal Federal. 
 (...) 
29. Portanto, pode-se dizer que o TCU ainda não modificou a sua jurisprudência sobre o assunto, tampouco revogou a cautelar deferida no âmbito do processo TC Processo 012.379/2021-2, por meio do Acórdão 1039/2012-TCU-Plenário (Rel. Min. Walton Alencar Rodrigues) , que impede a utilização de recursos de precatórios do Fundef para pagamento de profissionais do magistério, a qualquer título.
30. Recentemente, foi promulgada a Emenda Constitucional 114/2021, em 16/12/2021, permitindo o repasse de precatórios do Fundef aos profissionais de magistério, na forma de abono (...) 
31. Pelo texto, aparentemente, não haverá mais discussão sobre a legalidade de pagamento de abono com a utilização de recursos de precatórios, porém, a citada emenda não estabelece a situação dos recursos dos precatórios já liberados (mas não utilizados) e os já utilizados pelos municípios, acerca da aplicação de 60% dos valores recebidos para pagamentos de abonos.
Nessa senda, tendo em vista a promulgação da Lei 14.057/2020, o Ministério Público Federal, o Ministério Público do Maranhão e o Ministério Público de Contas do Maranhão formularam representação ao TCU, analisada no TC Processo 012.379/2021-2, acerca de irregularidades que pudessem ocorrer na aplicação dos recursos dos precatórios do Fundef. A inicial continha ainda pedido de medida cautelar contendo diversas medidas a serem determinadas por este Tribunal, contudo, corroborando com a proposta da Unidade Técnica, o Plenário deliberou no Acórdão 1039/2021-TCU-Plenário, em sede cautelar, determinação para que os entes municipais e estaduais beneficiários de precatórios, provenientes da diferença no cálculo da complementação devida pela União, no âmbito do Fundef, se abstivessem de utilizar estes recursos para pagamento a profissionais do magistério ou a quaisquer outros servidores públicos, a qualquer título, até mesmo de abono, até que este Tribunal decida sobre o mérito das questões suscitadas na representação.
Em relação ao andamento do TC Processo 012.379/2021-2, cumpre observar que o processo ainda aguarda decisão de mérito, onde será discutido os impactos concretos dos novos normativos. À vista disso, a medida cautelar concedida por meio do Acórdão 1039/2021-TCU-Plenário ainda está vigente, cujos efeitos alcançam também o município de São Raimundo das Mangabeiras/MA. Portanto, ainda que haja a revogação da cautelar no âmbito desta representação, deve o município atender ao determinado no citado acórdão.
Por fim, conforme exposto na última instrução (peça 26) , as diligências encaminhadas à Prefeitura Municipal de São Raimundo das Mangabeiras/MA não foram atendidas, tendo sido o gestor responsável alertado acerca da possibilidade de aplicação da multa prevista no art. 58, inciso IV, da Lei 8.443/1992.
Nesta oportunidade, entende-se não ser necessário imputar sanção ao responsável, considerando que as informações solicitadas à Prefeitura foram obtidas por meio das diligências feitas ao TRF1 e à Caixa, não havendo prejuízo à análise de mérito efetuada na presente instrução.
CONCLUSÃO
Cuidam os autos de representação, formulada pelo Ministério Público do Estado do Maranhão (MPE/MA) , com pedido de medida cautelar, a respeito de possibilidade iminente de ocorrência de irregularidade na Prefeitura Municipal de São Raimundo das Mangabeiras/MA, relacionadas ao desvio de finalidade no uso de recursos oriundos dos precatórios do Fundo de Manutenção e Desenvolvimento do Ensino Fundamental e de Valorização do Magistério (Fundef) .
As informações obtidas através das diligências encaminhadas ao TRF1 e à Caixa permitiram verificar que não foram efetuados levantamentos dos valores depositados nas contas judiciais vinculadas ao processo 0008393-23.2008.4.01.3700. (itens 15 a 20) 
Portanto, os recursos dos precatórios do Fundef destinados ao município de São Raimundo das Mangabeiras/MA não foram, até o presente momento, utilizados e nem mesmo sacados, de modo que se conclui pela perda de objeto da presente representação e, consequentemente, restando prejudicada a cautelar concedida no âmbito deste processo, devendo esta ser revogada. (itens 21 e 22) 
Todavia, diante da medida cautelar emitida por meio do Acórdão 1039/2021-TCU-Plenário ainda estar vigente, deve o município de São Raimundo das Mangabeiras/MA observar a determinação contida no aludido acórdão, ainda que haja a revogação da cautelar concedida nesta representação. (item 24) 
PROPOSTA DE ENCAMINHAMENTO
Ante todo o exposto, submetem-se os autos à consideração superior, propondo:
11.3. conhecer da presente representação, satisfeitos os requisitos de admissibilidade previstos nos arts. 235 e 237, inciso III, do Regimento Interno deste Tribunal, e no art. 103, § 1º, da Resolução - TCU 259/2014, para, no mérito, considerá-la improcedente;
11.4. revogar a medida cautelar concedida no Acórdão 1911/2020-TCU-Plenário;
11.5. informar ao Município de São Raimundo das Mangabeiras/MA acerca da vigência da medida cautelar determinada no item 9.2, do Acórdão 1039/2021-TCU-Plenário;
11.6. informar ao representante e ao Município de São Raimundo das Mangabeiras/MA do acórdão que vier a ser proferido, destacando que o relatório e o voto que fundamentam a deliberação podem ser acessados por meio do endereço eletrônico www.tcu.gov.br/acordaos;
11.7. arquivar os presentes autos, nos termos do nos termos do art. 250, I, c/c art. 169, III, do Regimento Interno deste Tribunal."
É o relatório.

não há.

Não atuou

REPRESENTAÇÃO. SUPOSTO DESVIO DE FINALIDADE NO USO DOS PRECATÓRIOS DO FUNDEF. EXPEDIÇÃO DE MEDIDA CAUTELAR. ESCLARECIMENTOS. IMPROCEDÊNCIA. REVOGAÇÃO DA CAUTELAR. CIÊNCIA. ARQUIVAMENTO.

REPRESENTAÇÃO (REPR)

Secretaria de Controle Externo da Educação, da Cultura e do Desporto (SecexEduc)

Cuidam os autos de representação apresentada pelo Ministério Público do Estado do Maranhão, com pedido de medida cautelar, que versa sobre a possibilidade de ocorrência de irregularidade na Prefeitura Municipal de São Raimundo das Mangabeiras/MA, relacionadas ao desvio de finalidade no uso de recursos oriundos dos precatórios do Fundef.
2.	A Ministra Ana Arraes, a quem sucedo na relatoria destes autos, conheceu da representação e concedeu a medida cautelar solicitada, por meio de despacho, posteriormente confirmado pelo Acórdão 1911/2020-TCU-Plenário, em que foi determinado à Prefeitura do Município de São Raimundo das Mangabeiras/MA que suspendesse, até decisão definitiva de mérito, a utilização de recursos dos precatórios do Fundef para pagamentos de rateios, abonos indenizatórios, passivos trabalhistas ou previdenciários, remunerações ordinárias, ou de outras denominações de mesma natureza, aos profissionais da educação.
3.	Devidamente instruído o processo, apurou-se que os recursos de precatórios do Fundef destinados a São Raimundo das Mangabeiras/MA não foram utilizados, nesse período de dois anos. A SecexEducação propõe, assim, que se considere improcedente a presente representação, revogando-se a cautelar anteriormente expedida.
4.	Vale mencionar, ademais, que alterações normativas recentes mudaram o ordenamento jurídico que regula a aplicação dos recursos dos precatórios do Fundef e que fundamentaram o entendimento do TCU à época sobre a matéria.
5.	Esse complexo tema está sendo tratado, de forma ampla e profunda, no processo TC-Processo 012.379/2021-2, de relatoria do Ministro Walton Alencar Rodrigues, no qual foi expedida cautelar, por meio do Acórdão 1039/2021-TCU-Plenário, determinando aos entes municipais e estaduais beneficiários de precatórios, provenientes da diferença no cálculo da complementação devida pela União, no âmbito do Fundef, que se abstenham de utilizar estes recursos para pagamento a profissionais do magistério ou a quaisquer outros servidores públicos, a qualquer título, até mesmo de abono, até que este Tribunal decida sobre o mérito das questões suscitadas.
6.	Assim sendo, a revogação da cautelar expedida neste processo não autorizará a utilização dos recursos pela Prefeitura Municipal de São Raimundo das Mangabeiras/MA, pois esse ente municipal permanecerá alcançado pela cautelar mencionada no parágrafo anterior.
	Ante o exposto, acolhendo a proposta da unidade técnica, VOTO por que o Plenário adote a minuta de acórdão que submeto à apreciação.
TCU, Sala das Sessões, em 15 de junho de 2022.
JORGE OLIVEIRA 
Relator